臺北高等行政法院裁定
　　　　　　　　　　　　　　　　　　 95年度簡字第00961號
原　　　告　甲○○○
被　　　告　臺北市稅捐稽徵處
代　表　人　乙○○（處長）
上列當事人間因地價稅事件，原告不服臺北市政府中華民國95年
10月25日府訴字第 09584924700號訴願決定，提起行政訴訟。本
院裁定如下：
　　主  文
原告之訴駁回。
訴訟費用由原告負擔。
　　理  由
一、按「原告之訴，有左列各款情形之一者，行政法院應以裁定
    駁回之。但其情形可以補正者，審判長應定期間先命補正：
    ……十、起訴不合程式或不備其他要件者。」為行政訴訟法
    第107條第1 項第10款所明定。次按稅捐稽徵法第28 條規定
    ：「納稅義務人對於因適用法令錯誤或計算錯誤溢繳之稅款
    ，得自繳納之日起5 年內提出具體證明，申請退還；逾期未
    申請者，不得再行申請。」
二、緣原告所有台北市○○區○○段2小段290地號持分土地，宗
    地面積為43平方公尺，原經被告機關萬華分處按其所有持分
    8分之2 （面積為10.75平方公尺）課徵歷年地價稅。嗣該分
    處於民國（下同）95年度查核時發現訴願人所有系爭持分土
    地之持分僅為5分之1 （面積為8.6平方公尺），乃主動依稅
    捐稽徵法第28條規定，以95年8月14日北市稽萬華甲字第095
    90264400號函通知原告核退90年至94年溢繳地價稅計新臺幣
    （下同）4,763 元。原告不服，提起訴願遭駁回，遂提起本
    件行政訴訟，請求：（一）訴願決定、原處分均撤銷。（二
    ）被告應返還民國76年至89年溢收地價稅之稅款。
三、經查，原告不服之被告機關95年8月14日北市稽萬華甲字第0
    9590264400號函，係被告機關主動通知原告核退90年至94年
    地價稅4,763 元，其性質係授益處分，原告並不因該授益處
    分受有權利或法律上利益受到損害。次查，依稅捐稽徵法第
    28條規定，請求退還稅款，應先向稅捐稽徵機關申請退還，
    由被告作成准駁處分後，如有不服，經訴願程序後，再提起
    課予義務之訴訟。惟原告就其主張退還溢繳之76年至89年地
    價稅之稅款部份，未先向被告機關申請，竟逕行提起訴願，
    遭駁回後，提起本件行政訴訟，不合行政訴訟法第5 條之要
    件。訴願決定由實體上予以駁回，雖有未洽，惟其結論相同
    。本件應予裁定駁回。
四、依行政訴訟法第107 條第1 項第10款、第104 條、民事訴訟
    法第95條、第78條，裁定如主文。
中　　華　　民　　國　　96　　年　　3 　　月　　16　　日
                  第六庭  法  官  許瑞助
上正本證明與原本無異。
本件以訴訟事件所涉及之法律見解具有原則性者為限，始得於本
裁定送達後10日內向本院提出抗告狀（須按他造人數附繕本），
並經最高行政法院許可後方得抗告。
中　　華　　民　　國　　96　　年　 　3　　月　 16  　 日
　　　　　　　　　　　　  書記官吳芳靜
